臺灣臺北地方法院民事裁定　　　　　　　96年度聲字第3965號
聲　請　人　晉銓旅行社有限公司
法定代理人　甲○○
相　對　人　中華民國旅行商業同業公會全國聯合會
法定代理人　乙○○
上列當事人間返還提存物事件，本院裁定如下：
    主  文
聲請駁回。
    理  由
一、按清償提存之提存物受取人如應為對待給付時，非有提存人
    之受領證書、公證書或其他文件，證明其已經給付或免除其
    給付者，不得受取提存物，提存法第17條定有明文。
二、本件聲請意旨略以：聲請人為辦理大陸地區人民來臺從事觀
    光活動業務，曾依「大陸地區人民來臺從事觀光活動許可辦
    法」第11條第1項規定繳納新台幣100萬元之保證金，嗣因聲
    請人未依上開規定第11條第2項規定繳足200萬元保證金，經
    交通部觀光局廢止上開業務之許可，聲請人乃向相對人申請
    退還前已繳納之 100萬元保證金。惟因聲請人公司法定代理
    人甲○○與股東即第三人謝幸儒、謝奉勳間發生經營權糾紛
    ，謝幸儒起訴請求確認委任關係存在，並經台中地方法院以
    96年度訴字第 179號確認委任關係存在等事件受理在案，相
    對人乃依民法第326條之規定就上開100萬元保證金向本院提
    存所辦理清償提存（96年度存字第4402號）。茲因聲請人公
    司股東謝幸儒已撤回上開訴訟，聲請人公司已無法定代理人
    爭議，相對人亦已向本院提存所提出同意書，同意聲請人受
    取上開提存物，爰聲請准予領取提存物云云，並提出公司變
    更登記表、台中地方法院民事庭函、提存書、交通部觀光局
    函、返還保證金申請書、同意書、提存所函及掛號郵件收件
    回執為證。
三、本件相對人辦理上開清償提存時，於提存書載有「晉銓旅行
    社有限公司應提出臺灣台中地方法院96年度訴字第 179號民
    事確定判決書或其他可確定孰為該公司法定代理人之證明文
    件並經提存人出具同意書後領取」之受取條件。聲請人雖以
    股東謝幸儒已撤回台中地方法院96年度訴字第 179號確認委
    任關係存在等訴訟，主張聲請人公司已無法定代理人之爭議
    存在，並以相對人已出具同意書同意其受取提存物為由，聲
    請受領提存物云云。惟查，相對人向本院提存所提出之同意
    書係載明「同意晉銓旅行社有限公司提出臺灣台中地方法院
    96 年度訴字第179號確認委任關係存在等民事確定判決書或
    其他可確定孰為該公司法定代理人之證明文件後領取本件提
    存物」，觀其意旨，其係同意聲請人得於提出確定判決或其
    他可確定孰為該公司法定代理人之證明文件後受取提存物，
    並非無條件同意聲請人領取提存物。且相對人於聲請人公司
    法定代理人甲○○與股東謝奉勳、謝幸儒達成和解後，曾於
    96 年9月20日向本院提存所提出陳明狀，表示聲請人公司股
    東原已達成和解，惟今雙方又因歧見陷入僵局，顯有不依該
    和解內容履行之疑慮，故相對人尚無法出具「同意領取之證
    明」或「刪除該對待給付條件」予聲請人領取提存物等語，
    嗣於96年9月29日向本院提存所以96年度取字第5517號取回
    提存物事件聲請取回上開提存物，可證相對人並無同意聲請
    人受領提存物之意思。因之，揆諸首開規定，聲請人之聲請
    不符合領取提存物之要件，自不能准許。
中　　華　　民　　國　　96　　年　　10　　月　　25　　日
                  民事第五庭    法　官　胡宏文
以上正本係照原本作成
如不服本裁定應於送達後10日內向本院提出抗告狀，並繳納抗告
費新臺幣1,000元
中　　華　　民　　國　　96　　年　　10　　月　　25　　日
                    　　　　　　書記官　曾寶生
